# 求助陈版主， 3-1-40 公司改制的疑问

提问人：liuweisheng 时间：2022-10-25 19:27:09
这里所说的公司改制是不是就是股改。谢谢版主解惑

回答人：chenyiwei
该问题中的“改制”是指由国有非公司制企业（全民所有制企业）改建为公司制企业，不同于IPO实务中常见的“股改”（以有限责任公司经审计的账面净资产，整体变更为股份有限公司，变更前后均为公司制企业）。